# 交易性金融负债

提问人：shuihu19810817 时间：2011-05-27 17:15:45
陈老师您好： 2×10年 10 月 1 日甲公司经批准在全国银行间债券市场公开发行 430 万元人民币短期融资券，期限为 1 年，票面利率为 5 ％，每张面值为 10 元，分次付息、到期一次还本。甲公司将该短期融资券指定为以公允价值计量且其变动计入当期损益的金融负债。该短期融资券的交易费用为 2 万元。2×10年末，该短期融资券的市场价格为每张 45 元（不含利息）。此时该短期融资券通过交易性金融负债核算，发生的交易费用按照准则讲解处理的话是计入投资收益，我的疑问是这交易费用是由于筹资发生的，计入投资收益合理吗？应该计入财务费用。请陈老师给予解答谢谢！

回答人：chenyiwei
短期融资券作为交易性金融负债的可能性并不大。虽然期限较短，但企业发行该债券具有真实的融资目的，并不是为了在金融市场上赚取差价收益。在这种情况下，作为以摊余成本计量的金融负债更为合适。 如果确实是为了在金融市场上赚取差价收益的目的而借入交易性金融负债，则交易费用应当计入投资收益。